src/fst/stems/verbs.lexc
LEXICON Verbs
hovrâđ:huávr 2SYLL_OPPAD ; ! 
jovgâđ:juávg 2SYLL_OPPAD_TV ;
kostâđ:kuást 2SYLL_OPPAD_IV ;
koččâđ:ka^RVčč 2SYLL_SODDAD_IV ;
likkâđ:li^RVkk4 2SYLL_SODDAD ;
ložžâđ:luážž 2SYLL_OPPAD ; !¢ loožâm luážžá
moollâđ:muáll 2SYLL_TOOLLAD_IV ; 	!¢muálá
moorrâđ:muárr 2SYLL_TOOLLAD ; !¢moorâm muárá
olkkâđ:a^RVlkk4 2SYLL_SODDAD ; ! ¢oolhâi
oppâđ:uápp 2SYLL_OPPAD_TV ; !YAML
paijeentoollâđ:paijeen#tuáll 2SYLL_TOOLLAD_TV ; ! tuálá
polgâđ:puálg 2SYLL_OPPAD ;
rooccâđ:ruácc4 2SYLL_TOOLLAD ; ! cc-s ¢roosâm ruácá
sistoollâđ:sis#tuáll 2SYLL_TOOLLAD_TV ; ! 
sooppâđ:suápp4 2SYLL_TOOLLAD_TV ;
soottâđ:suátt4 2SYLL_TOOLLAD_IV ; ! suátá
sotkâđ:suátk4 2SYLL_OPPAD_TV ; !¢ soođhâm suátká
stokkâđ:stuákk4 2SYLL_OPPAD_IV ;
storccâđ:stuárcc 2SYLL_OPPAD ;
suddâđ:su^RVdd 2SYLL_SODDAD "sulaa" ; !¢suudâm suddá suddeh ij suudâ
toimâđ:tuái4m 2SYLL_OPPAD_IV ; !¢tooimâm tuáimá
toollâđ:tuáll 2SYLL_TOOLLAD_TV ; ! ¢toolâm tuálá !YAML
toommâđ:tuámm 2SYLL_TOOLLAD_IV ; ! tuámá
tovkkâđ:tuávkk4 2SYLL_OPPAD ; ! also: tovkkâđ: tuávkká check this
viggâđ:vi^RVgg 2SYLL_SODDAD_IV ; !YAML
šloottâđ:šluátt4 2SYLL_TOOLLAD ;
šoddâđ:ša^RVdd 2SYLL_SODDAD_IV ; !!YAML
šoollâđ+v2:šuáll 2SYLL_TOOLLAD ; ! šuálá
šuimâđ:šu^RVi4m 2SYLL_OPPAD ; ! needs to be checked
